【裁判字號】    89,上易,310
【裁判日期】    890321
【裁判案由】    竊盜
【裁判全文】
臺灣高等法院高雄分院刑事判決          八十九年度上易字第三一號
    上  訴  人  台灣高雄地方法院檢察署檢察官
    被      告  乙○○
右上訴人因被告竊盜案件，不服臺灣高雄地方法院八十八年度易字第一二八四號中華
民國八十八年十二月三十日第一審判決（起訴案號：臺灣高雄地方法院檢察署八十八
年度偵字第六一０三號、併辦案號：同署八十八年度偵字第一一四九四號），提起上
訴（併辦案號：同署八十九年度偵字第三八七九號），本院判決如左：
      主      文
原判決撤銷。
乙○○連續竊盜，處有期徒刑陸月、並於刑之執行完畢或赦免後，令入相當處所施以
監護壹年。
      事      實
一、乙○○為慢性精神分裂病患者，係精神耗弱之人，於民國（下同）八十六年間，
    因犯竊盜罪，經台灣高雄地方法院判處有期徒刑五月，緩刑四年，尚在交付保護
    管束中，仍不思悔改，復意圖為自己不法之所有，並基於概括犯意，於八十八年
    二月二十五日晚上十一時二十分許，在高雄市前金區○○○路十一號萊爾富便利
    商店內，竊取茅台酒二瓶，得手後藏於外套中，欲夾帶離開時，為該店店員發覺
    報警查獲；又於八十八年五月三日下午三時二十分許，在高雄市○○○路二之七
    新建郵局大樓工地，竊取柯金鳳所有交由其兄甲○○騎乘之車牌ＺＫＮ－一八０
    號機車一輛，得手後，騎至高雄市○○○路，自立路口時，為警尾隨查獲；又於
    八十九年一月八日下午四時許，在高雄縣鳳山市○○路○段一七一號全家便利超
    商店內，竊取負責人張經亞所有之紅鶴酎酒一瓶、得手後，至鳳山市○○路與
    文化路口之夜市火鍋攤飲用時，為警查獲。
二、案由高雄市政府警察局新興分局、台灣省鐵路警察局第三警務段、高雄縣警察局
    鳳山分局移送臺灣高雄地方法院檢察署檢察官偵查起訴及移送併案審理。
      理      由
一、前開被告乙○○連續竊盜之事實，迭據被告乙○○於警訊及歷次偵審中供承不諱
    ，核與被害人吳亮宗、甲○○、張經亞等人之指訴失竊情節相符，並有贓物認領
    保管收據三紙及車籍作業系統查詢認可資料一紙附卷可佐。是被告之自白與事實
    相符，事証明確，其犯行洵堪認定。
二、查被告意圖為自己不法之所有，而竊取他人之動產，核其所為，係犯刑法第三百
    二十條第一項之竊盜罪。被告先後三次犯行，時間緊接，犯同一之罪名，顯係基
    於概括犯意反覆為之，應依連續犯規定，以一罪論，並加重其刑。又被告患有慢
    性精神分裂症，精神狀態長期不穩定，已達精神耗弱之程度，此有高雄醫學院附
    設中和紀念醫院八十八年十二月四日（八十八）高醫附祕字第四九六八號函所附
    精神鑑定報告書附卷可稽。被告犯罪時為精神耗弱人，依法減輕其刑。同時有加
    重及減輕之事由，應先加重後減輕。又被告竊取機車及紅鶴酎酒之部分犯行，雖
    未經公訴人起訴，因與起訴部分，有連續犯之裁判上一罪關係，為起訴效力所及
    ，自應併予審理。
三、原審論處被告罪刑，固無不合，惟未及就被告竊取紅鶴酎酒部分事實審理，尚有
    未洽。檢察官上訴意旨執此指摘原判決不當，為有理由，自應將原判決撤銷改判
    號。爰審酌被告有上述竊盜前科，尚在緩刑中保護管束期間，有被告全國前案紀
    錄表附卷可按，再三次犯竊盜罪，顯不知悔改，姑念所竊財物分據被害人領回，
    損害較輕，及犯罪後坦承犯行，態度尚好等一切情狀，量處如主文所示之刑。又
    被告連續多次竊盜，危害社會秩序，爰依前開鑑定報告書之建議「應強制積極治
    療」，宣告於刑之執行完畢或赦免後令入相當處所監護一年。
據上論斷，應依刑事訴訟法第三百六十九條第一項前段、第三百六十四條、第二百九
十九條第一項前段、刑法第五十六條、第三百二十條第一項、第十九條第二項、第八
十七條第二項、第三項，罰金罰鍰提高標準條例第一條前段，判決如主文。
本案經檢察官陳國全到庭執行職務。
中    華    民    國     八十九     年       三       月     二十一     日
                              臺灣高等法院高雄分院刑事第五庭
                                  審判長法官  吳水木
                                        法官  陳朱貴
                                        法官  洪慶鐘
右正本證明與原本無異。
不得上訴。
                                      書記官  陳金卿
中    華    民    國     八十九     年       三       月    二十二      日
附錄：本判決論罪科刑法條：
刑法第三百二十條第一項
意圖為自己或第三人不法之所有，而竊取他人之動產者，為竊盜罪，處五年以下有期
徒刑、拘役或五百元以下罰金。
                                                                        Ｇ


司法院資訊處製作；財團法人民間司法改革基金會備份。
